臺灣臺南地方法院民事裁定
111年度司字第7號
聲  請  人  洪啟偉
            潘霞  
共同代理人  江信賢律師
            蔡麗珠律師
            蘇榕芝律師
            鄭安妤律師
相  對  人  永伈企業管理顧問有限公司

法定代理人  陳佩伶
上列當事人間請求選派檢查人事件，本院裁定如下：
   主  文
聲請駁回。
聲請程序費用新臺幣壹仟元由聲請人負擔。
    理  由
一、聲請意旨略以：聲請人出資額占相對人資本額40%，持股均
    已超過6個月；依公司法第110條第1項及公司章程第13條規
    定，相對人公司董事應將財務文件提交全體股東承認，詎相
    對人公司形式董事陳佩伶及實質董事黃楚玉，經聲請人催告
    交付帳簿供其查閱後，仍未交付任何帳簿或憑證資料供聲請
    人查閱，致聲請人對相對人公司財務狀況毫無所知，爰依公
    司法第110條第3項準用第245條第1項規定，請求准予選派檢
    查人檢查相對人於民國108年度至110年度之日記帳、分類帳
    、現金收支表、會計憑證、財產目錄、損益表、資產負債表
    、扣繳憑單申報書、年度結算申報書、員工薪資表、勞健保
    申報表、銀行存摺、衛福部長照服務提供者服務費用清冊等
    。
二、相對人則以：公司成立目的在於轉投資及持有不動產，故無
    營業事實，此有107年度至109年度營利事業所得稅結算申報
    書為證；由於公司成立非以營業為目的，故營業報告書、財
    務報表、盈餘分配或虧損撥補等議案，往年皆於會議中以簡
    報方式呈現，相對人未規避、妨礙或拒絕聲請人查閱營業相
    關報表；另相對人經聲請人提醒後已於民國110年11月25日
    召開股東大會，聲請人雖因私人行程無法如期與會，但當日
    與會者股權合計60%，故會議仍如期舉行，業經與會股東審
    視及同意會議中內容；聲請人得與相對人約定時間審視相關
    資料，以免訟累等語，資為抗辯。
三、繼續6個月以上，持有已發行股份總數1%以上之股東，得檢
    附理由、事證及說明其必要性，聲請法院選派檢查人，於必
    要範圍內，檢查公司業務帳目、財產情形、特定事項、特定
    交易文件及紀錄；公司法第245條第1項定有明文。公司法第
    245條第1項規定於有限公司準用之；公司法第110條第3項復
    有明定。
四、聲請人固以前詞說明有選派檢查人之必要，惟聲請人所提存
    證信函僅能證明聲請人曾委託律師，於110年11月4日發函催
    告黃楚玉交付帳簿以供查閱。相對人既具狀陳稱已於110年1
    1月25日召開股東大會，供列席股東審視財務報表，並提出
    股東會會議紀錄暨附件為佐（見本院卷第89頁至第105頁）
    ，復表明聲請人得與相對人約定時間審視相關資料，聲請人
    於閱卷及收受該書狀繕本後（見本院卷第119頁至第123頁）
    ，亦遲未再具狀就此表示不同意見，本院當難率認相對人有
    拒絕交付帳簿或憑證資料供聲請人查閱之情形。聲請人又未
    能檢附其他相關事證釋明本件確實有選派檢查人之必要，故
    本件難認符合選派檢查人之要件，聲請人之聲請為無理由，
    應予駁回。
五、依非訟事件法第21條第2項、第24條第1項，民事訴訟法第95
    條、第78條，裁定如主文。
中　　華　　民　　國　　111 　年　　7 　　月　　29　　日
                    民事第一庭法  官　陳谷鴻
以上正本證明與原本無異。   
如不服本裁定，應於送達後10日內向本院提出抗告狀，並繳納抗
告裁判費新臺幣1,000元。
中　　華　　民　　國　　111 　年　　8 　　月　　4 　　日
                              書記官  呂伊謦